臺灣新竹地方法院民事裁定            100年度司護字第128號
聲  請  人  新竹市政府
法定代理人  許明財
相  對  人  王○○    真實姓名年籍資料詳卷
法定代理人  王△△    真實姓名年籍資料詳卷
            黃○○    真實姓名年籍資料詳卷
上列當事人聲請繼續安置事件，本院裁定如下：
    主  文
相對人王○○（女，真實姓名年籍資料詳卷）自民國一百年十一
月二十三日起由聲請人繼續安置參個月。
聲請程序費用新臺幣壹仟元由聲請人負擔。
    理  由
一、按兒童及少年有下列各款情形之一，非立即給予保護、安置
    或為其他處置，其生命、身體或自由有立即之危險或有危險
    之虞者，直轄市、縣（市）主管機關應予緊急保護、安置或
    為其他必要之處置：(一)兒童及少年未受適當之養育或照顧
    。(二)兒童及少年有立即接受診治之必要，而未就醫者。(
    三) 兒童及少年遭遺棄、身心虐待、買賣、質押，被強迫或
    引誘從事不正當之行為或工作者。(四)兒童及少年遭受其他
    迫害，非立即安置難以有效保護者。直轄市、縣（市）主管
    機關為前項緊急保護、安置或為其他必要之處置時，得請求
    檢察官或當地警察機關協助之。第一項兒童及少年之安置，
    直轄市、縣（市）主管機關得辦理家庭寄養、交付適當之兒
    童及少年福利機構或其他安置機構教養之。又直轄市、縣（
    市）主管機關依前條規定緊急安置時，應即通報當地地方法
    院及警察機關，並通知兒童及少年之父母、監護人。但其無
    父母、監護人或通知顯有困難時，得不通知之。緊急安置不
    得超過72小時，非72小時以上之安置不足以保護兒童及少年
    者，得聲請法院裁定繼續安置。繼續安置以3 個月為限；必
    要時，得聲請法院裁定延長之。兒童及少年福利法第36 條
    、第37條第1 、2 項分別定有明文。
二、聲請意旨略以：相對人王○○（女，真實姓名年籍資料詳卷
    ，下稱案主），現年4 歲。案主於民國（下同）100 年11月
    20日凌晨因細故遭案父施暴，造成左臉頰瘀傷紅腫、左右大
    腿紅腫破皮、左前胸紅腫破皮，案母於阻擋案父施暴過程中
    亦受波及，案弟亦遭案父以掐脖子及枕頭悶住之行為施暴。
    因案主為聲請人處遇中之兒童保護個案，此次再度遭案父施
    暴，聲請人乃於100 年11月20日下午9 時緊急安置案主，並
    考量案主受暴情形嚴重，案母親友支持系統薄弱、無業且未
    有經濟能力，面對案父之施暴行為及失業、酗酒等行為均無
    力處理，對案主之保護功能不足，為維護案主生命安全及妥
    適照顧，依法聲請繼續安置等語。
三、經查，聲請人主張之前揭事實，業據其提出與所述相符之新
    竹市政府個案摘要表、國軍新竹地區醫院附設民眾診療服務
    處受理家庭暴力事件驗傷診斷書影本、照片10張等件為證，
    應堪信為真實。參以案主年僅4 歲，案父對其施暴情形嚴重
    ，案母又對案主保護功能不足，為維護案主之安全及權益，
    自有繼續安置之必要；聲請人之聲請核屬正當，應予准許。
四、依兒童及少年福利法第37條第2項、非訟事件法第21條第1項
    前段，裁定如主文。
五、如對本裁定抗告，應於裁定送達後10日內向本院提出抗告狀
    ，並應繳納抗告費新台幣1,000元。
中    華    民    國   100    年    11    月    23    日
                  家事法庭司法事務官  辛福壽